# 关于非即时折扣购买方在资产负债表日是否需要进行账务处理？

提问人：feifeinon 时间：2020-07-22 16:17:00
请教陈版及各位老师：
我公司与销售方签订了长期的购货协议，协议约定我公司前一年采购量达到一定金额后，将给予我公司第二年采购金额一定比例的折扣，比如：
若我公司 2019 年度采购金额达到 5 万元，给予我公司 2020 年采购金额3%的折扣。
在 2019 年末，假设我公司采购金额达到了 6 万元，满足了享受 2020 年采购金额3%折扣的条件，在这种情况下，我公司在 2019 年末是否需要对这种未来能享受到的折扣进行预估呢（但由于 2020 年公司是否继续采购以及采购的金额多少均具有不确定性，因此这个能享受到的折扣金额也没有办法确定，这种情况下是否需要进行账务处理呢）？

回答人：chenyiwei
理论上，在这种情况下，销售方和购买方对这部分折扣的会计处理方法应当是对称的。但基于谨慎原则考虑，如果买方无法合理预估这部分折扣额度的使用情况，也可以暂不将其确认为资产。